【裁判字號】    90,簡上,43
【裁判日期】    900808
【裁判案由】    賭博
【裁判全文】
臺灣基隆地方法院刑事判決                            九十年度簡上字第四三號
    上  訴  人  臺灣基隆地方法院檢察署檢察官
    被      告  甲○○
右上訴人因被告賭博案件，不服本院基隆簡易庭九十年度基簡字第一四八號，中華民
國九十年三月二十八日第一審簡易判決（聲請案號：臺灣基隆地方法院檢察署九十年
度偵字第七七四號）提起上訴，本院合議庭判決如左：
    主  文
原判決關於甲○○部分撤銷。
甲○○連續在公共場所賭博財物，處罰金參仟元，如易服勞役以佰元折算壹日。
扣案天九牌壹付、骰子參粒、碗公壹個、天九牌壹付、骰子參粒、碗公壹個、新台幣
貳佰元均沒收。
    事  實
一、甲○○基於在公共場所賭博財物之概括犯意，
    （一）先於民國九十年二月七日下午三時許，在基隆市○○區○○街一五九號旁
          涼亭之公共場所，與簡金魁、林金朝、詹凱嵐及其餘不知名之二、三名成
          年男子等人，以不知何人提供之天九牌為賭具，並輪流作莊，以點數大小
          決定輸贏，每次下注新台幣（下同）五十元、一百元不等之方式賭博財物
          。嗣於同日下午三時四十分許，為警在上址當場查獲，並扣得賭具天九牌
          一付、骰子三粒及碗公一個。
    （二）甲○○又承前概括犯意，於九十年三月十九日下午三時許，在前述相同之
          涼亭，與陳金獅、邱進發、陳春綢（陳金獅等三人由檢察官另案處理）等
          人，以不知何人提供之天九牌為賭具，每次下注亦為五十元、一百元不等
          之方式賭博財物。嗣於同日下午三時許，為警在上址當場查獲，並扣得賭
          具天九牌一付、骰子三粒及碗公一個及賭資二百元。
二、案經基隆市警察局第三分局報請台灣基隆地方法院檢察署檢察官偵查起訴及移送
    併辦。
    理  由
一、右開事實，業據被告甲○○於本院審理時坦承不諱，核與同時被查獲共同賭博財
    物之簡金魁、林金朝、詹凱嵐、陳金獅、邱進發、陳春綢等人於警訊及偵查中之
    供詞彼此相符，且有如事實欄所述之天九牌、骰子、碗公及賭資二百元扣案可證
    ，堪信被告之自白為真實，事證明確，被告犯行堪予認定。
二、基隆市○○區○○街一五九號旁公有涼亭，係供附近居民遊憩使用，為公共場所
    ，被告在該處與他人賭博財物，核其所為，係犯刑法第二百六十六條第一項前段
    之賭博罪。被告先後二次賭博犯行，時間緊接，所犯罪名及構成要件均相同，顯
    係基於概括犯意反覆為之，為連續犯，應依刑法第五十六條之規定以一罪論，並
    加重其刑。移送併辦部分，雖未據檢察官提起公訴，然與前述起訴有罪部分，既
    有連續犯之裁判上一罪關係，本院自應一併審理。原審審酌被告犯罪之一切情狀
    ，適用刑法第二百六十六條第一項前段、第二項、第四十二條第二項、罰金罰鍰
    提高標準條例第一條前段、第二條，量處被告罰金二千元，並諭知易服勞役之折
    算標準及將扣案之天九牌一付、骰子三粒、碗公一個沒收，其認事用法，固無不
    合。惟原審不及就被告於起訴事實外之另一次賭博犯行併予審判，尚有未洽，檢
    察官上訴意旨執此指摘原判決不當，為有理由，應由本院將原判決關於甲○○部
    分撤銷改判。爰審酌被告之品行、犯罪之動機、目的、手段、犯罪所生危害及犯
    罪後坦承犯行之態度等一切情狀，量處如主文第二項所示之刑，並諭知易服勞役
    之折算標準。扣案分別查獲之天九牌一付、骰子三粒、碗公一個、天九牌一付、
    骰子三粒、碗公一個，係當場賭博之器具，賭資二百元，係在賭檯查獲之財物，
    不問是否被告所有，均併予依法宣告沒收。
據上論斷，應依刑事訴訟法第四百五十五條之一第三項、第三百六十九條第一項前段
、第三百六十四條、第二百九十九條第一項前段、刑法第五十六條、第二百六十六條
第一項前段、第二項、第四十二條第二項、罰金罰鍰提高標準條例第一條前段、第二
條，判決如主文。
本案經檢察官劉嶽承到庭執行職務。
中      華      民      國      九十      年    八    月      八        日
                                  臺灣基隆地方法院刑事第三庭
                                    審判長法  官  林  火  炎
                                          法  官  姚  貴  美
                                          法  官  陳  培  仁
右正本證明與原本無異。
本件判決不得上訴。
                                          書記官  施  鴻  均
中      華      民      國      九十      年    八    月      十三      日
附錄論罪法條
刑法第二百六十六條第一項：
在公共場所或公眾得出入之場所賭博財物者，處一千元以下罰金。但以供人暫時娛樂
之物為賭者，不在此限。


司法院資訊處製作；財團法人民間司法改革基金會備份。
